【裁判字號】    98,交抗,23
【裁判日期】    980110
【裁判案由】    違反道路交通管理處罰條例
【裁判全文】
臺灣高等法院交通事件裁定              98年度交抗字第23號
    抗  告  人
    即受處分人  甲○○
上列抗告人因違反道路交通管理處罰條例案件，不服臺灣新竹地
方法院，中華民國97年12月5日所為裁定（97年度交聲字第454號
）提起抗告，裁定如下：
    主      文
抗告駁回。
    理      由
一、抗告人即受處分人甲○○於民國97年5月27日下午5時17分許
    ，駕駛LS-9515 號牌自用小客車，行駛在臺北市○○○路○
    段、健康路口，違規迴轉。臺北市政府警察局松山分局員警
    ，以受處分人違規在禁止左轉路段迴車，當場攔停製單舉發
    。原處分機關即臺北市交通事件裁決所依道路交通管理處罰
    條例第49條第3 款規定，裁處抗告人罰鍰新臺幣900 元，並
    依同條例第63條第1 項第1 款（原裁決書漏引第1 項第1款
    ）規定，記違規點數1 點。
二、抗告人於原審聲明異議略以：(1)該路口綠燈號誌並非箭頭式
    的指向號誌。(2)行至該路口前，一路上的十字路口，皆有明
    顯禁止的左轉標誌，唯獨該路口沒有。(3)該路口唯一禁止左
    轉標誌，位置偏右，且顯屬分隔開的機慢車道專用。行駛最
    內側車道不容易注意，理應不適用。判斷該路口並非禁止左
    轉等語。
三、原裁定略以：抗告人對於在前述時、地迴車的事實，並不爭
    執；而該路口處明顯設有禁止左轉標誌，並無不易辨識情形
    ，有臺北市政府警察局松山分局97年6 月30日北市警松分交
    字第09731589300 號函、97年10月28日北市警松分交字第
    09732319400號函附現場圖、舉發地點周遭照片可憑。
    交通號誌、標誌及標線設置，均有維持道路交通秩序的目的
    ，道路使用人均應遵守。
    南京東路4 段、健康路口既設有禁止左轉標誌，汽車駕駛人
    自應遵行；且汽機車駕駛人應注意車前後左右及路面狀況，
    自不容許以不易注意位置偏右的禁止左轉標誌為由，即得以
    違反。
    抗告人不得僅因自己主觀上判斷錯誤（誤以為該禁止左轉標
    誌不適用），即不遵守禁止左轉標誌指示；縱使抗告人認該
    路口標誌設置不良，導致判斷錯誤等等，而關於標誌、標線
    、號誌設置、養護及號誌運轉，是由主管機關依其管轄辦理
    。所稱主管機關，則指公路主管機關、市區道路主管機關及
    警察機關，道路交通標誌標線號誌設置規則第4 條第1 項、
    第5 條明定規定。主管機關依其職權綜合判斷，有依法裁量
    的餘地。原則上非法院所得介入，更非抗告人主觀上認為不
    合理即得任意違反現有交通號誌、標誌。
    因認抗告人在禁止左轉路段迴車違規事實明確，原處分機關
    所為裁罰，並無違誤，而駁回聲明異議。
四、原審認事用法，並無不當。抗告意旨仍以設置標誌不明確應
    有疏失等語，指稱原裁定不當，無理由，應予駁回。
五、依道路交通案件處理辦法第26條，刑事訴訟法第412條，裁
    定如主文。
中    華    民    國    98    年    1     月    10    日
                  刑事第六庭  審判長法  官  林堭儀
                                    法  官  吳淑惠
                                    法  官  郭豫珍
以上正本證明與原本無異。
不得再抗告。
                                    書記官  胡勤義
中    華    民    國    98    年    1     月    13    日


司法院資訊處製作；財團法人民間司法改革基金會備份。
